【裁判字號】    90,上易,868
【裁判日期】    900619
【裁判案由】    傷害
【裁判全文】
臺灣高等法院臺南分院刑事判決          九十年度上易字第八六八號        Ｃ
      上  訴  人
      即  被  告  乙  ○  ○
右上訴人因傷害案件，不服臺灣雲林地方法院九十年度易字第一八八號中華民國九十
年四月六日第一審判決（起訴案號：臺灣雲林地方法院檢察署九十年度偵字第七八三
號），提起上訴，本院判決如左：
      主      文
上訴駁回。
      事      實
一、乙○○與甲○○毗鄰而居，因甲○○建造房屋時損及其牆壁，雙方就賠償事宜洽
    談不合，彼此心生怨隙。於九十年一月一日上午九時三十分許，乙○○復就其雙
    方賠償事宜與甲○○理論，因甲○○未能給予滿意之答覆，乙○○乃基於傷害人
    身體之故意，手持刀刃長約一台尺之不明刀器，在其雲林縣北港鎮○○里○○路
    二二七號住處前，朝甲○○身上刺，而刺及甲○○之左大腿，旋即返回其住處，
    持長約三台尺之鐵管一支，再朝甲○○身上毆打，致甲○○因而受有左大腿穿刺
    傷及挫傷、右膝挫傷、右下肢挫傷及撕裂傷等傷害。嗣經旁人報警，警察據報趕
    至現場，始停止毆打。
二、案經被害人甲○○訴由雲林縣警察局報請臺灣雲林地方法院檢察署檢察官偵查起
    訴。
      理      由
一、訊之上訴人即被告乙○○，固坦承於右揭時、地與告訴人甲○○發生爭吵及拉扯
    之情，惟矢口否認有何傷害之犯行，辯稱：伊並未持任何器具傷害甲○○，是甲
    ○○自己跌倒受傷云云。
二、經查右揭被告如何傷害告訴人等情，業據告訴人於偵審中指訴甚詳，核與證人即
    最早到達現場處理之警員爐榮茂亦於原審法院審理時，到庭結證稱：伊據報趕到
    現場有看見被告與告訴人互相爭吵，告訴人的腳並有受傷流血，而受傷並無包紮
    ，是新傷勢等語；並參以告訴人左大腿受有穿刺傷之傷害，確為利器所傷，所受
    傷害與告訴人指訴之情節相符，復有診斷證明書一紙附卷可參，足見告訴人之指
    訴堪予採信。本件事證明確，被告犯行洵堪認定。
三、按刑法第四十一條：「犯最重本刑為三年以下有期徒刑以下之刑之罪，而受六月
    以下有期徒刑或拘役之宣告，因身體、教育、職業或家庭關係，執行顯有困難者
    ，得以一元以上三元以下折算一日，易科罰金」，已於九十年一月十日經總統公
    布修正為第四十一條第一項前段：「犯最重本刑為五年以下有期徒刑以下之刑之
    罪，而受六月以下有期徒刑或拘役之宣告，因身體、教育、職業或家庭關係或其
    他正當事由，執行顯有困難者，得以一元以上三元以下折算一日，易科罰金」，
    於同年月十二日生效。本件被告犯罪日期在前述法律修正前，犯罪後法律已有變
    更，依刑法第二條第一項前段，應適用裁判時之刑法第四十一條第一項前段規定
    諭知易科罰金之折算標準，合予敘明。
四、查被告乙○○基於傷害人身體之故意，手持刀刃長約一台尺之不明刀器，刺傷甲
    ○○左大腿，並持長約三台尺鐵管一支，再朝甲○○身上毆打，致甲○○因而受
    有左大腿穿刺傷及挫傷、右膝挫傷、右下肢挫傷及撕裂傷等傷害。核其所為，係
    犯刑法第二百七十七條第一項之普通傷害罪。被告持續以小刀及鐵管毆打告訴人
    多次，係基於同一普通傷害犯意下之接續行為，為接續犯，為實質上一罪。
五、原審以被告乙○○罪證明確，因予適用刑法第二條第一項前段、第二百七十七條
    第一項、第四十一條第一項前段，罰金罰鍰提高標準條例第一條前段、第二條規
    定，並爰審酌被告年齡已高，且無前科紀錄，素行尚良好，惟僅因賠償事宜，不
    知循正當途徑解決，竟持刀器行兇，破壞社會秩序甚鉅，且其使用刀刃及鐵管傷
    害被害人，可能導致被害人受有重大傷害，更應受非難，及被告與被害人係認識
    多年之鄰居，關係尚非陌生、被害人所受傷害程度非輕，暨被告犯後猶否認犯行
    ，迄未請求被害人諒解等一切情狀，量處有期徒刑四月，並諭知如易科罰金以三
    百元折算一日之標準，以資懲儆。並敘明被告用供行兇之刀刃及鐵管各一支，未
    經扣案，且無證據證明為被告所有，亦非違禁物，核與宣告沒收之要件不合，爰
    不予宣告沒收。本院經核原判決認事用法，並無不合，量刑亦稱允當。上訴意旨
    ，仍執陳詞，指摘原判決不當，為無理由，應予駁回。
據上論斷，應依刑事訴訟法第三百六十八條，判決如主文。
本案經檢察官邱克斌到庭執行職務。
中    華    民    國      九十      年      六      月      十九        日
                                  臺灣高等法院臺南分院刑事第五庭
                                      審判長法官  茆    臺    雲
                                            法官  董    武    全
                                            法官  李    文    福
右正本證明與原本無異。
不得上訴。
                                      法院書記官  李    良    倩
中    華    民    國      九十      年      六      月     十九         日
附錄法條：
刑法第二百七十七條第一項：傷害人之身體或健康者，處三年以下有期徒刑、拘役或
                          一千元以下罰金。


司法院資訊處製作；財團法人民間司法改革基金會備份。
